【裁判字號】    90,聲,1231
【裁判日期】    901231
【裁判案由】    
【裁判全文】
臺灣臺南地方法院民事裁定  九十年度聲字第一二三一號
    聲明異議人
    即提存人      甲○○
    擔保利益人    甯奇珍即唯農醫院
右異議人不服本院提存所九十年度取字第三七三五號（八十九年度存字第三七六六號
）取回提存物事件聲明異議，本院裁定如左：
本院提存所應返還本院八十九年度存字第三七六六號提存事件聲明異議人所提存之擔
保金新台幣壹萬陸仟參佰貳拾參元。
程序費用由相對人負擔。
一、聲明異議意旨略以：聲明人與相對人間因八十九年度執全字第三三八四號假扣押
    執行事件，聲明人依八十九年度裁全字第六二四九號裁定為執行名義提供擔保。
    嗣聲明人與相對人間九十年度營勞小字第二號給付薪資事件，業經判決聲明異議
    人勝訴確定在案。茲因相對人唯農醫院負責人甯奇珍，即其法定代理人，故聲明
    異議人自得請求取回前揭提存擔保金，為此聲明異議等語。
二、按當事人或利害關係人對於提存所之處分，得於處分通知書送達當事人翌日起十
    日內，提出異議。提存所認為異議有理由時，應於五日內變更原處分，並將通知
    書送達異議人及當事人。認為異議無理由，應附具意見，於收受異議之日起五日
    內送達法院。法院認為異議有理由時，應以裁定命提存所為相當之處分；認為異
    議無理由時，應駁回之。擔保提存之提存人於提存後，假扣押、假處分所保全之
    請求，其本案訴訟已獲全部勝訴判決確定或依督促程序支付命令確定者，得聲請
    該管提存所返還提存物，提存法第十九條、第二十條第一項、第十六條第一項第
    三款分別定有明文。再按醫療機構之開業，應依左列規定，向所在地直轄市或縣
    （市）衛生主管機關申請核准登記，發給開業執照：一、私立醫療機構，應以醫
    師為申請人。二、公立醫療機構，由其代表人為申請人。三、財團法人醫療機構
    或其他法人依有關法律規定附設醫療機構，由該法人為申請人。且醫療機構應置
    負責醫師一人，對其醫療業務，負督導責任，亦為醫療法第十三條、第十四條第
    一項所明定。又按得獨立為權利義務之主體者，除自然人、法人外僅有依據特別
    法令而成立之非法人團體。是以，私立醫療機構雖依行政法令而得以醫院或診所
    名稱對外營業，惟該醫院診所名稱應為經營者之替代，其權利義務之主體乃屬於
    出資經營者，非謂該醫院診所名稱即為權利義務之主體。
三、經查本件聲明異議人主張其聲請本院以八十九年度裁全字第六二四九號裁定准予
    對債務人唯農醫院（法定代理人甯奇珍）之財產假扣押，並以本院八十九年度存
    字第三七六六號提存事件提存在案，嗣並已向本院新營簡易庭提起本案訴訟即九
    十年度營勞小字第二號給付薪資事件，獲全部勝訴判決確定等事實，業據提出提
    存書、執行命令假扣押裁定宣示判決筆錄暨確定證明書等件影本為證，並經本院
    依職權調取本院八十九年度裁全字第六二四九號假扣押案卷、八十九年度執全字
    第第三三八四號假扣押執行卷、八十九年度存字第三七六六提存卷、本院簡易庭
    年度營勞小字第二號給付薪資案卷核閱屬實。又聲明異議人所提上開假扣押聲請
    狀係將債務人載為「唯農醫院法定代理人甯奇珍」，而其向本院新營簡易庭所提
    上開本案訴訟之起訴狀則將被告載為「唯農醫院甯奇珍」，該二者就相對人所為
    之記載雖有不同，惟唯農醫院係屬私立醫療機構，並未依法成立財團法人或其他
    法人組織，是以唯農醫院本身尚非屬權利義務之主體，而甯奇珍經登記為該院之
    負責醫師，而認係權利義務主體，足見「唯農醫院法定代理人甯奇珍」與「唯農
    醫院甯奇珍」二者係指同一權利義務之主體即該院經營者「甯奇珍」，且綜觀聲
    請異議人所提上開假扣押聲請狀及起訴狀所載內容，其請求給付之標的均為唯農
    醫院積欠聲明異議人八十九年五月份薪資共新台幣（下同）四萬八千九百七十一
    元，復參以唯農醫院係由曹更生醫師於民國七十六年六月三十日向台南縣衛生局
    聲請核准登記，獲准核發開業執照，嗣輾轉辦理變更負責醫師之登記，自九十年
    一月九日起由甯奇珍任該院負責醫師迄今等情，亦經本院向台南縣衛生局查明無
    訛，並有該局九十衛醫字第三五四四八號函附唯農醫院開業、執業執照及變更申
    請等資料在卷可佐，益徵該院與所雇員工間之僱傭法律關係，顯應成立於負責醫
    師與員工間，是聲明異議人本於對唯農醫院所具有之薪資債權，而為假扣押之聲
    請，並據以提起本案訴訟，其請求（薪資債權）之對象實均指唯農醫院之負責醫
    師甯奇珍，並無二致，尚不因聲明異議人不諳唯農醫院之組織屬性，致在其所提
    假扣押聲請狀，將債務人誤載為「唯農醫院法定代理人甯奇珍」，而異其解釋。
    從而，本件假扣押保全之請求（薪資債權），其本案訴訟既已獲全部勝訴判決確
    定，聲明異議人據以聲請本院提存所返還系爭提存擔保金一萬六千三百二十三元
    ，即無不合，乃本院提存所徒憑本院九十年度營勞小字第二號判決筆錄所載甯奇
    珍（即唯農醫院）與八十九年度裁全字第六二四九號假扣押裁定所載債務人唯農
    醫院法定代理人甯奇珍不符為由，駁回聲明異議人之聲請，自有未洽，聲明異議
    人提起本件異議，指摘本院提存所所為前揭處分不當，為有理由，應由本院裁定
    如主文第一項所示。
四、爰依提存法第二十條第一項、非訟事件法第八條第二項、民事訴訟法第七十八條
    ，裁定如主文。
中      華      民      國    九十    年      十二      月    三十一    日
                                      台灣台南地方法院民事第二庭
~B審判長法      官  蔡美美
~B      法      官  王慧娟
~B      法      官  李銘洲
右正本證明與原本無異
如不服本裁定應於送達後十日內向本院提出抗告狀，並應繳納抗告裁判費新台幣四十
五元。
中      華      民      國    九十    年      十二      月    三十一    日
~B      法院書記官  歐貞妙


司法院資訊處製作；財團法人民間司法改革基金會備份。
